臺灣高等法院高雄分院刑事裁定　　　　　　　　　　　九十一年度聲再字第二三號
　　再審聲請人
　　即受判決人　甲○○
右列聲請人因妨害自由等案件，對於本院九十年度上易字第一七四八號中華民國九十
年十一月二十八日確定判決（臺灣高雄地方法院九十年度易字第一五０四號、臺灣高
雄地方法院檢察署八十九年度偵字第二八０八四號），聲請再審，本院裁定如左：
      主  文
再審之聲請駁回。
      理  由
一聲請意旨略稱：(一)告訴人歐慧玲於本院自承：泛亞電信公司裝設在福隆商號頂樓之
  行動電話基地台，因該商號媳婦懷孕待產，當時伊已同意延緩半年再執行拆除等語
  ；警員傅仁邦於本院證稱：裝設行動電話基地台老闆娘林紀木貴希望伊向告訴人歐
  慧玲講，伊有向歐慧玲講，歐慧玲也說要等其媳婦生產後才拆除，且林紀木貴的媳
  婦在行動電話基地台執行拆除前，已返回越南生產等語；足見福隆商號老闆娘林紀
  木貴當時請求告訴人歐慧玲暫緩執行拆除之原因，確係「因媳婦懷孕待產」，與該
  商號有無收取租金問題毫不相關。而且當時告訴人已同意延緩半年再執行拆除，是
  原審判決認定「因當地居民反對而遭拆除一事」，顯與事實不符。從而證人林紀木
  貴、林錦鏢二人所為有利於被告之證言，自無任何證據足以證明有何偏袒之虞。原
  審對於告訴人上開有利於被告之重要供詞為何不採納，未於判決理由內說明，即有
  違誤。(二)告訴人歐慧玲指訴侮辱及恐嚇之時間為「八十九年十一月二十七日上午十
  時四十五分許」，其報案時間為「同日上午十一時許」前後已經相隔十五分鐘，被
  告當時行動自由並未受到他人控制，若有告訴人指訴之情事，為何不能馬上離開伊
  住處前，有何原因必須停留十五分鐘以上等候據報趕來之警員鍾群彬、黃文祥二人
  於伊住處前將被告帶走？查告訴人於偵查及第一審訊問中之供詞，可見警員鍾群彬
  、黃文祥二人到達福隆街時，告訴人並沒有出面親自向警員陳述案發經過情形，而
  且警員黃文祥於偵查中證稱：「伊當天到現場有看到王秋茂，他是後來才出來，說
  甲○○喝醉酒，一再到他家騷擾」等語，並未指出警員到場時，告訴人在場，或親
  自向警員陳述，或當場見聞被告有辱罵及恐嚇之言詞，原審對於警員黃文祥上開有
  利於被告之供詞為何不採納，未於判決理由內說明，即有違誤。而且上開有利於被
  告之新證據適足以反證警員鍾群彬所證「親眼目睹及聽見被告公然侮辱及恐嚇告訴
  人之情」及證人施聰懷、洪榮炤、施黃牡丹證稱「自上午十時四十五分許起被告到
  告訴人住處前辱罵及恐嚇，至同日上午十一時許以後據報的二名警員到告訴人住處
  前把被告載走時，告訴人場，全程經過十五分鐘，以上渠等始終在場見聞」等，均
  與事實不符，自不得採為被告有罪之證據。為此依刑事訴訟法第四百二十條第一項
  第六款規定聲請再審云云。
二查有罪之判決確定後，為受判決人之利益聲請再審，係以刑事訴訟法第四百二十一
  條有足以影響於判決之重要證據漏未審酌為理由者，必該證據確漏未審酌，且該證
  據確為真實，足生影響於判決而後可，否則不足以推翻原審所認罪名，而僅據以爭
  執原審證據之取捨，仍不能准許再審。又刑事訴訟法第四百二十條第一項第六款所
  謂發現確實之新證據，係指該項證據於事實審法院判決前已經存在，為法院、當事
  人所不知，不及調查斟酌，至其後始行發見，且就證據本身形式上觀察，固不以絕
  對不須經過調查程序為條件，但必須顯然可認為足以動搖原有罪確定判決，而為受
  判決人無罪、免訴、免刑或輕於原判決所認罪名之判決者為限。若判決前已經當事
  人提出或聲請調查之證據，經原確定判決所不採，即非該條款所謂發見之新證據，
  不得據以為聲請再審之原因。
三經查原確定判決以受判決人甲○○於八十九年十一月二十七日上午十時四十五分許
  ，在告訴人住處前大街上，以「幹妳娘」及「要殺死妳全家」等語，侮辱及恐嚇告
  訴人等情，業據前往現場處理之警員鍾群彬於檢察官偵查中結證明確，並經當時在
  場之證人施聰懷、洪榮炤及施黃牡丹等人於第一審證述無訛。原確定判決並以證人
  林紀木貴雖證稱：八十九年十一月二十七日上午約十一時三十分至十二時許，伊見
  到受判決人在伊店外距離約三十公尺路上被警帶走，伊係聽到警車聲才起身到騎樓
  看，看到告訴人之夫王秋茂與受判決人在吵架，王秋茂出手要打受判決人，被警察
  勸阻，而未打到等語；另證人林錦鏢雖證稱：當天約十時三十分到十二時許，公賣
  局載酒來，伊在點貨，見到警察巡邏車來，王秋茂就大聲說：「這是地方惡霸，把
  他帶走」，警察就把受判決人載走，當時伊距巡邏車約十尺左右，在受判決人被警
  載走前，伊並未聽到受判決人罵里長等語。前開二位證人雖於八十九年十一月二十
  七日當時在場，並均證稱：未聽到受判決人有侮辱或恐嚇犯行等語；但證人林紀木
  貴係聽聞警車聲，始自店內起身查看，其距受判決人約有三十公尺遠，既未聽到受
  判決人與王秋茂爭吵內容，亦不知二人何時起爭吵，足見林紀木貴並未目睹全程；
  但受判決人係因二證人在所經營之商號頂樓裝設行動電話基地台收取租金，因當地
  居民反對而遭拆除一事而向告訴人抗議致起紛爭，則二證人所證未見聞受判決人有
  侮辱及恐嚇告訴人之證詞，或有偏袒受判決人之虞而不足以為受判決人有利之認定
  。另證人鍾群彬係到場處理之警員，證人施聰懷、洪榮炤及施黃牡丹三人，則均係
  居住在附近之人，與受判決人向無宿怨，並以施聰懷、洪榮炤及施黃牡丹三人，亦
  經第一審隔離訊問，所證均相符合，故此四人所為受判決人不利之證詞，應堪採信
  。原確定判決認受判決人甲○○以「幹妳娘」及「要殺死妳全家」等語，侮辱及恐
  嚇告訴人等情，及據以認定該事實之證據，均已於原確定判決中詳予審酌、論斷。
  聲請意旨指稱第一審判決理由認定行動電基地台之拆除，係因遭當地居民之反對，
  與事實不符云云，惟原判決事實認定是否與事實相符，非屬新證據，非得據以聲請
  再審。又證人林紀木貴、林錦鏢二人所為有利於受判決人之證言，係判決前已經調
  查之證據，並為原確定判決所不採，證人林紀木貴、林錦鏢二人之證言，顯非漏未
  審酌，且證人林紀木貴、林錦鏢之證言，既為原確定判決所不採，亦非刑事訴訟法
  第四百二十條第一項第六款所謂發現確實之新證據，聲請意旨爭執原確定判決證據
  之取捨，揆之前述說明，自不能准許再審。又證人即警員傅仁邦於第一審證稱：「
  （八十九年十一月二十七日上午，是不是你把甲○○帶回派出所？）不是我帶回去
  的，是黃文祥、鍾群彬帶回去的，我是在派出所看到他們製作筆錄，並沒有在現場
  ，我沒有看到事情發生的經過」等語（見第一審卷第八十八頁），足見案發時到現
  場處理之警員是鍾群彬、黃文祥二人，更見警員鍾群彬所證親眼目睹及聽見受判決
  人甲○○公然侮辱及恐嚇告訴人之情，為真實可採。證人即警員陳又仁、傅仁邦二
  人均未到現場目睹發生之情形，陳又仁係在派出所訊問告訴人及受判決人製作筆錄
  ，而證人傅仁邦僅在派出所看到他們製作筆錄，其二人之證言顯不足以動搖原確定
  判決。又證人即警員黃文祥於偵查中證稱：伊當天到現場有看到王秋茂，他是後來
  才出來，說甲○○喝醉酒，一再到他家騷擾等語（見偵查卷第一四五頁），則王秋
  茂顯然較警員晚到案發地點，參酌證人洪榮炤於第一審證稱：「當時被告在里長家
  前面罵三字經，並說要殺里長全家，然後里長就叫警察來，被告看到警察來就沒有
  罵了」等語（見第一審卷第一０一頁），是王秋茂看見警察用手指責受判決人，而
  未目睹受判決人辱罵及恐嚇告訴人之情形，及告訴人於九十年五月十四日第一審訊
  問時所供：伊丈夫王秋茂從事代書工作，其工作地點距福隆街車程約十分鐘，當天
  是鄰居告訴他，伊報案後他才趕回來，受判決人侮辱及恐嚇時，伊丈夫沒有聽到等
  語（見第一審卷第六十三頁至第六十五頁），並無矛盾之處。從而，聲請意旨所指
  原確定判決對於上開證人林紀木貴、林錦鏢及承辦警員黃文祥有利受判決人之證言
  未注意斟酌、證人鍾群彬、施聰懷、洪榮炤、施黃牡丹之證言矛盾而與事實不符云
  云，顯不足以動搖原確定判決。綜上所述，受判決人徒以爭執原確定判決證據之取
  捨，據以聲請再審，自難認有再審之理由，應予駁回。
四據上論斷，應依刑事訴訟法第四百三十四條第一項裁定如主文。
中    華    民    國     九十一     年       二       月      十九      日
                              臺灣高等法院高雄分院刑事第六庭
                                  審判長法官  王憲義
            法官  范惠瑩
                                        法官  謝靜雯
右正本證明與原本無異。
不得抗告。
                                      書記官  廖素珍
中    華    民    國     九十一     年       二       月       二十     日
                                                                        ｋ
